# 股份回购尚未进行员工持股计划，是否计提相关股份支付费用

提问人：scorpionsss 时间：2019-10-29 06:30:17
陈版，如公司在二级市场进行了股份回购，但尚未成立员工持股计划（肯定是要做员工持股计划），是否要计提相关费用呢？如果要计提股份支付费用，从何时开始，是否应该从回购股份转让给员工持股计划之日开始呢？
如果回购股份以当时的市场购买价均价转让给员工持股计划，是否股份支付费用是零呢？

回答人：chenyiwei
股份支付费用是在授予日和可行权日之间的等待期内分摊确认的。因此关键是看是否已过授予日。授予日的定义和判断条件，在准则讲解中表述为：“授予日是指股份支付协议获得批准的日期。其中 “获得批准”，是指企业与职工或其他方就股份支付的协议条款和条件已达成一致，该协议获得股东大会或类似机构的批准。这里的 “达成一致” 是指，双方在对该计划或协议内容充分形成一致理解的基础上，均接受其条款和条件。如果按照相关法规的规定，在提交股东大会或类似机构之前存在必要程序或要求，则应履行该程序或满足该要求”。
因此，授予日和实际实施回购操作、将库存股转让给员工持股计划的日期都没有明确的对应关系。授予日通常是上市公司股东大会批准该项股份支付计划的日期。
如果回购股份以当时的市场购买价均价转让给员工持股计划，则此时股份支付费用有可能是零，但此时需要关注的问题是：如果员工的持股成本就是当时的二级市场价格，则该计划对员工的吸引力体现在哪里，即能够取得哪些无法通过直接在二级市场上买卖股票获得的利益？如果有，则这些利益是谁、以何种方式提供给员工的？搞清楚这些问题对该持股计划相关的会计处理很关键。